---
title: 'Entrega_cuantiles: SEMINARIO ELEMENTAL DE ESTADÍSTICA CON R'
author: "Iair Embon"
date: '2022-05-24'
output: html_document
---

```{r setup, include=FALSE}
knitr::opts_chunk$set(echo = TRUE)
```

## Parte 1

#### 1

La esperanza seria: E(X) = 1/λ
La varianza seria: V(X) = 1/λ**2

#### 2 


1 - e ** (-λ*x) = 0.9


#### 3 

λ = 1/10

#### 4

```{r p1}
lamda <- 1/10
q_9 <- qexp(0.9,lamda)
```

### 5

No depende de la cantidad de datos. Ya que es probabilidad, 
no se esta estimando este parametro a partir de una muestra.

## Primer estimador

#### 6

```{r p6}

set.seed(123)

```

#### 7

```{r p7}

Nrep <- 1000
muchas_exponenciales <- rexp(Nrep, 1/10)

```

#### 8

```{r p8}
muchos_cuantiles_exponenciales_sombrero <- rep(NaN,Nrep)

for (i in 1:Nrep) {
  muchas_exponenciales_parte <- muchas_exponenciales[1:i]
  qsombrero <- quantile(muchas_exponenciales_parte,0.9)
  muchos_cuantiles_exponenciales_sombrero[i] <- qsombrero
}
```

#### 9

```{r p9}
plot(1:Nrep, muchos_cuantiles_exponenciales_sombrero, ylim = c(0,35))

```

#### 10

```{r p10}
muchas_exponenciales <- rexp(Nrep, 1/10)
Ngen <- 10

muchos_cuantiles_exponenciales_sombrero <- rep(NaN,Nrep)


for (i in 1:Nrep) {
  muchas_exponenciales_parte <- muchas_exponenciales[1:i]
  qsombrero <- quantile(muchas_exponenciales_parte,0.9)
  muchos_cuantiles_exponenciales_sombrero[i] <- qsombrero
}

plot(1:Nrep, muchos_cuantiles_exponenciales_sombrero, ylim = c(0,35))

for (j in 1:Ngen) {
  muchas_exponenciales <- rexp(Nrep, 1/10)
  muchos_cuantiles_exponenciales_sombrero <- rep(NaN,Nrep)
  
  for (i in 1:Nrep) {
  muchas_exponenciales_parte <- muchas_exponenciales[1:i]
  qsombrero <- quantile(muchas_exponenciales_parte,0.9)
  muchos_cuantiles_exponenciales_sombrero[i] <- qsombrero}
  
  points(muchos_cuantiles_exponenciales_sombrero, col= j)
}

```

#### 11

El valor limite de las sucesiones deberia ser el cuantil verdadero,
es decir, 23.02585. El grafico es coherente con lo esperado

#### 12

```{r p12}

## n = 5
Nrep <- 5

muchas_exponenciales <- rexp(Nrep, 1/10)
Ngen <- 100

muchos_cuantiles_exponenciales_sombrero <- rep(NaN,Nrep)


for (i in 1:Nrep) {
  muchas_exponenciales_parte <- muchas_exponenciales[1:i]
  qsombrero <- quantile(muchas_exponenciales_parte,0.9)
  muchos_cuantiles_exponenciales_sombrero[i] <- qsombrero
}

plot(1:Nrep, muchos_cuantiles_exponenciales_sombrero, ylim = c(0,35))

for (j in 1:Ngen) {
  muchas_exponenciales <- rexp(Nrep, 1/10)
  muchos_cuantiles_exponenciales_sombrero <- rep(NaN,Nrep)
  
  for (i in 1:Nrep) {
  muchas_exponenciales_parte <- muchas_exponenciales[1:i]
  qsombrero <- quantile(muchas_exponenciales_parte,0.9)
  muchos_cuantiles_exponenciales_sombrero[i] <- qsombrero}
  
  points(muchos_cuantiles_exponenciales_sombrero, col= j)
}

hist(muchos_cuantiles_exponenciales_sombrero)

## n = 30
Nrep <- 30

muchas_exponenciales <- rexp(Nrep, 1/10)
Ngen <- 100

muchos_cuantiles_exponenciales_sombrero <- rep(NaN,Nrep)


for (i in 1:Nrep) {
  muchas_exponenciales_parte <- muchas_exponenciales[1:i]
  qsombrero <- quantile(muchas_exponenciales_parte,0.9)
  muchos_cuantiles_exponenciales_sombrero[i] <- qsombrero
}

plot(1:Nrep, muchos_cuantiles_exponenciales_sombrero, ylim = c(0,35))

for (j in 1:Ngen) {
  muchas_exponenciales <- rexp(Nrep, 1/10)
  muchos_cuantiles_exponenciales_sombrero <- rep(NaN,Nrep)
  
  for (i in 1:Nrep) {
  muchas_exponenciales_parte <- muchas_exponenciales[1:i]
  qsombrero <- quantile(muchas_exponenciales_parte,0.9)
  muchos_cuantiles_exponenciales_sombrero[i] <- qsombrero}
  
  points(muchos_cuantiles_exponenciales_sombrero, col= j)
}

hist(muchos_cuantiles_exponenciales_sombrero)

## n = 100
Nrep <- 100

muchas_exponenciales <- rexp(Nrep, 1/10)
Ngen <- 100

muchos_cuantiles_exponenciales_sombrero <- rep(NaN,Nrep)


for (i in 1:Nrep) {
  muchas_exponenciales_parte <- muchas_exponenciales[1:i]
  qsombrero <- quantile(muchas_exponenciales_parte,0.9)
  muchos_cuantiles_exponenciales_sombrero[i] <- qsombrero
}

plot(1:Nrep, muchos_cuantiles_exponenciales_sombrero, ylim = c(0,35))

for (j in 1:Ngen) {
  muchas_exponenciales <- rexp(Nrep, 1/10)
  muchos_cuantiles_exponenciales_sombrero <- rep(NaN,Nrep)
  
  for (i in 1:Nrep) {
  muchas_exponenciales_parte <- muchas_exponenciales[1:i]
  qsombrero <- quantile(muchas_exponenciales_parte,0.9)
  muchos_cuantiles_exponenciales_sombrero[i] <- qsombrero}
  
  points(muchos_cuantiles_exponenciales_sombrero, col= j)
}

hist(muchos_cuantiles_exponenciales_sombrero)

## la distribucion de q0.9_sombrero, es normal cuando n es grande
```

## segundo estimador

#### 13

```{r p13}
set.seed(123)

```

#### 14

```{r p14}
Nrep <- 1000
muchas_exponenciales <- rexp(Nrep, 1/10)
```

#### 15

```{r p15}
lamda_est <- 1/mean(muchas_exponenciales)
qrulo <- (-log(1-0.9))/lamda_est

muchos_cuantiles_exponenciales_rulo <- rep(NaN,Nrep)

for (i in 1:Nrep) {
  muchas_exponenciales_parte <- muchas_exponenciales[1:i]
  lamda_est <- 1/mean(muchas_exponenciales_parte)
  qrulo <- (-log(1-0.9))/lamda_est
  muchos_cuantiles_exponenciales_rulo[i] <- qrulo
}

```

#### 16

```{r p16}
plot(1:Nrep, muchos_cuantiles_exponenciales_rulo, ylim = c(0,35))

```

#### 17

```{r p17}
muchas_exponenciales <- rexp(Nrep, 1/10)
Ngen <- 10

muchos_cuantiles_exponenciales_rulo <- rep(NaN,Nrep)


for (i in 1:Nrep) {
  muchas_exponenciales_parte <- muchas_exponenciales[1:i]
  lamda_est <- 1/mean(muchas_exponenciales_parte)
  qrulo <- (-log(1-0.9))/lamda_est
  muchos_cuantiles_exponenciales_rulo[i] <- qrulo
}

plot(1:Nrep, muchos_cuantiles_exponenciales_rulo, ylim = c(0,35))

for (j in 1:Ngen) {
  muchas_exponenciales <- rexp(Nrep, 1/10)
  muchos_cuantiles_exponenciales_rulo <- rep(NaN,Nrep)
  
  for (i in 1:Nrep) {
  muchas_exponenciales_parte <- muchas_exponenciales[1:i]
  lamda_est <- 1/mean(muchas_exponenciales_parte)
  qrulo <- (-log(1-0.9))/lamda_est
  muchos_cuantiles_exponenciales_rulo[i] <- qrulo}
  
  points(muchos_cuantiles_exponenciales_rulo, col= j)
}

```

#### 18

El valor limite de las sucesiones deberia ser el cuantil verdadero,
es decir, 23.02585. El grafico es coherente con lo esperado

#### 19

```{r p19}

## n = 5
Nrep <- 5

muchas_exponenciales <- rexp(Nrep, 1/10)
Ngen <- 100

muchos_cuantiles_exponenciales_rulo <- rep(NaN,Nrep)


for (i in 1:Nrep) {
  muchas_exponenciales_parte <- muchas_exponenciales[1:i]
  lamda_est <- 1/mean(muchas_exponenciales_parte)
  qrulo <- (-log(1-0.9))/lamda_est
  muchos_cuantiles_exponenciales_rulo[i] <- qrulo
}

plot(1:Nrep, muchos_cuantiles_exponenciales_rulo, ylim = c(0,35))

for (j in 1:Ngen) {
  muchas_exponenciales <- rexp(Nrep, 1/10)
  muchos_cuantiles_exponenciales_rulo <- rep(NaN,Nrep)
  
  for (i in 1:Nrep) {
  muchas_exponenciales_parte <- muchas_exponenciales[1:i]
  lamda_est <- 1/mean(muchas_exponenciales_parte)
  qrulo <- (-log(1-0.9))/lamda_est
  muchos_cuantiles_exponenciales_rulo[i] <- qrulo}
  
  points(muchos_cuantiles_exponenciales_rulo, col= j)
}


hist(muchos_cuantiles_exponenciales_rulo)

## n = 30
Nrep <- 30

muchas_exponenciales <- rexp(Nrep, 1/10)
Ngen <- 100

muchos_cuantiles_exponenciales_rulo <- rep(NaN,Nrep)


for (i in 1:Nrep) {
  muchas_exponenciales_parte <- muchas_exponenciales[1:i]
  lamda_est <- 1/mean(muchas_exponenciales_parte)
  qrulo <- (-log(1-0.9))/lamda_est
  muchos_cuantiles_exponenciales_rulo[i] <- qrulo
}

plot(1:Nrep, muchos_cuantiles_exponenciales_rulo, ylim = c(0,35))

for (j in 1:Ngen) {
  muchas_exponenciales <- rexp(Nrep, 1/10)
  muchos_cuantiles_exponenciales_rulo <- rep(NaN,Nrep)
  
  for (i in 1:Nrep) {
  muchas_exponenciales_parte <- muchas_exponenciales[1:i]
  lamda_est <- 1/mean(muchas_exponenciales_parte)
  qrulo <- (-log(1-0.9))/lamda_est
  muchos_cuantiles_exponenciales_rulo[i] <- qrulo}
  
  points(muchos_cuantiles_exponenciales_rulo, col= j)
}

hist(muchos_cuantiles_exponenciales_rulo)

## n = 100
Nrep <- 100

muchas_exponenciales <- rexp(Nrep, 1/10)
Ngen <- 100

muchos_cuantiles_exponenciales_rulo <- rep(NaN,Nrep)


for (i in 1:Nrep) {
  muchas_exponenciales_parte <- muchas_exponenciales[1:i]
  lamda_est <- 1/mean(muchas_exponenciales_parte)
  qrulo <- (-log(1-0.9))/lamda_est
  muchos_cuantiles_exponenciales_rulo[i] <- qrulo
}

plot(1:Nrep, muchos_cuantiles_exponenciales_rulo, ylim = c(0,35))

for (j in 1:Ngen) {
  muchas_exponenciales <- rexp(Nrep, 1/10)
  muchos_cuantiles_exponenciales_rulo <- rep(NaN,Nrep)
  
  for (i in 1:Nrep) {
  muchas_exponenciales_parte <- muchas_exponenciales[1:i]
  lamda_est <- 1/mean(muchas_exponenciales_parte)
  qrulo <- (-log(1-0.9))/lamda_est
  muchos_cuantiles_exponenciales_rulo[i] <- qrulo}
  
  points(muchos_cuantiles_exponenciales_rulo, col= j)
}

hist(muchos_cuantiles_exponenciales_rulo)

## la distribucion de q0.9_sombrero, es normal cuando n es grande

```

## Error cuadratico medio 

#### 20

```{r p20}

## n = 50

n <- 50

Nrep <- 1000

muchos_cuantiles_exponenciales_sombrero <- rep(NaN,Nrep)
muchos_cuantiles_exponenciales_rulo <- rep(NaN,Nrep)

for (i in 1:Nrep) {
  muchas_exponenciales <- rexp(n, 1/10)
  
  # sombrero
  qsombrero <- quantile(muchas_exponenciales,0.9)
  muchos_cuantiles_exponenciales_sombrero[i] <- qsombrero
  
  # rulo
  lamda_est <- 1/mean(muchas_exponenciales)
  qrulo <- (-log(1-0.9))/lamda_est
  muchos_cuantiles_exponenciales_rulo[i] <- qrulo
}

qreal <- (-log(1-0.9))/(1/10)

ecme_sombrero_n50 <- sum((muchos_cuantiles_exponenciales_sombrero-  qreal)**2) / length(muchos_cuantiles_exponenciales_sombrero)
ecme_rulo_n50 <- sum((muchos_cuantiles_exponenciales_rulo- qreal)**2) / length(muchos_cuantiles_exponenciales_rulo) 

## n = 150

n <- 150

Nrep <- 1000

muchos_cuantiles_exponenciales_sombrero <- rep(NaN,Nrep)
muchos_cuantiles_exponenciales_rulo <- rep(NaN,Nrep)

for (i in 1:Nrep) {
  muchas_exponenciales <- rexp(n, 1/10)
  
  # sombrero
  qsombrero <- quantile(muchas_exponenciales,0.9)
  muchos_cuantiles_exponenciales_sombrero[i] <- qsombrero
  
  # rulo
  lamda_est <- 1/mean(muchas_exponenciales)
  qrulo <- (-log(1-0.9))/lamda_est
  muchos_cuantiles_exponenciales_rulo[i] <- qrulo
}

qreal <- (-log(1-0.9))/(1/10)

ecme_sombrero_n150 <- sum((muchos_cuantiles_exponenciales_sombrero-  qreal)**2) / length(muchos_cuantiles_exponenciales_sombrero)
ecme_rulo_n150 <- sum((muchos_cuantiles_exponenciales_rulo- qreal)**2) / length(muchos_cuantiles_exponenciales_rulo) 

## n = 200

n <- 200

Nrep <- 1000

muchos_cuantiles_exponenciales_sombrero <- rep(NaN,Nrep)
muchos_cuantiles_exponenciales_rulo <- rep(NaN,Nrep)

for (i in 1:Nrep) {
  muchas_exponenciales <- rexp(n, 1/10)
  
  # sombrero
  qsombrero <- quantile(muchas_exponenciales,0.9)
  muchos_cuantiles_exponenciales_sombrero[i] <- qsombrero
  
  # rulo
  lamda_est <- 1/mean(muchas_exponenciales)
  qrulo <- (-log(1-0.9))/lamda_est
  muchos_cuantiles_exponenciales_rulo[i] <- qrulo
}

qreal <- (-log(1-0.9))/(1/10)

ecme_sombrero_n200 <- sum((muchos_cuantiles_exponenciales_sombrero-  qreal)**2) / length(muchos_cuantiles_exponenciales_sombrero)
ecme_rulo_n200 <- sum((muchos_cuantiles_exponenciales_rulo- qreal)**2) / length(muchos_cuantiles_exponenciales_rulo) 

## n = 500

n <- 500

Nrep <- 1000

muchos_cuantiles_exponenciales_sombrero <- rep(NaN,Nrep)
muchos_cuantiles_exponenciales_rulo <- rep(NaN,Nrep)

for (i in 1:Nrep) {
  muchas_exponenciales <- rexp(n, 1/10)
  
  # sombrero
  qsombrero <- quantile(muchas_exponenciales,0.9)
  muchos_cuantiles_exponenciales_sombrero[i] <- qsombrero
  
  # rulo
  lamda_est <- 1/mean(muchas_exponenciales)
  qrulo <- (-log(1-0.9))/lamda_est
  muchos_cuantiles_exponenciales_rulo[i] <- qrulo
}

qreal <- (-log(1-0.9))/(1/10)

ecme_sombrero_n500 <- sum((muchos_cuantiles_exponenciales_sombrero-  qreal)**2) / length(muchos_cuantiles_exponenciales_sombrero)
ecme_rulo_n500 <- sum((muchos_cuantiles_exponenciales_rulo- qreal)**2) / length(muchos_cuantiles_exponenciales_rulo) 


# hago una tabla con los resultados.

library(dplyr)
library(janitor)

df.ECME <- data.frame(estimador = c("rulo","sombrero"),
                 n50 = c(ecme_rulo_n50,ecme_sombrero_n50),
                 n150= c(ecme_rulo_n150,ecme_sombrero_n150),
                 n200= c(ecme_rulo_n200,ecme_sombrero_n200),
                 n500= c(ecme_rulo_n500,ecme_sombrero_n500))

print(df.ECME)

# Se prefiere el estimador rulo, ya que en cada estimacion tuvo un menor error
# cuadratico medio empirico.
```

