---
title: 'Ciencia de Datos: Fundamentos Estadisticos'
author:  
date:  
output:
  html_document:
    df_print: paged
---

```{r setup, include=FALSE}
knitr::opts_chunk$set(echo = TRUE)
```

## Resolucion Entrega 27/05

# 1.

$\mathbb E(X)=1/\lambda$, $\mathbb V(X)= 1/\lambda^2$. 

# 2. 

Como $q_{{0.9}}$ es necesariamente positivo,  se cumple que
$$1-e^{-\lambda q_{{0.9}}} =0.90 \, .$$

Despejando resulta que  $q_{0.90}=\frac{-\log (1-{0.9})}{{\lambda}}$.

# 3.

$\lambda=1/10$

# 4.

Se puede calcular usando el comando **qexp(prob,rate)**.


```{r echo= T}

 tita<-qexp(0.90,1/10)
 tita
## comparo con el de la formula que halle
lambda<- 1/10
- log(1-0.9)/lambda

## dan igualitos!!

```

##
# 5.

No depende de los datos ya que esta cantidad corresponde a la distribución poblacional.


**Para simplificar mi notación llamo de ahora en más $T1=	\widehat q_{ 0.9} = \mbox{quantile}((X_1, \ldots, X_n),0.9)$ y $T2= \widetilde q_{0.9}=  \frac{-\log (1-0.9)}{\widehat{\lambda}}$.**


#6. T1

```{r, echo= T}
set.seed(123)

```

#7.

```{r,echo=T}
Nrep<- 1000
muchas_exponenciales <- rexp(n=Nrep,rate=1/10)
```


#8. 

Calculo el cuantil de las primeras $n$ para $n=1,...Nrep$.

```{r,echo=T}
muchos_cuantiles_exponenciales<- rep(NA, Nrep)
for(n in 1:Nrep)
{
  muchos_cuantiles_exponenciales[n] <- quantile(x=muchas_exponenciales[1:n], probs = 0.9)
}
```

#9.
Grafico $n$ (en el eje x) versus el cuantil empírico  de los primeros $n$ datos.
	
```{r,echo=T}
plot(1:Nrep, muchos_cuantiles_exponenciales,cex=0.5, xlab = "repeticiones", ylab="cuantiles muestrales", main="Simulación Cuantiles T1 - Dist Exponencial",ylim=c(0,35))
```
	

#10 y 11
Repito el grafico $Ngen=10$ veces superponiendo.

Espero que se acerque al valor teórico que calculé: 23.02585. Agrego una linea horizontal en ese valor para ver si se acerca.
	
```{r,echo=T}
# Para que me de lo mismo fijo la semilla otra vez. 
# Hago el primero separado, para dar inicio al plot. 

set.seed(123)
muchas_exponenciales <- rexp(n=Nrep,rate=1/10)


muchos_cuantiles_exponenciales<- rep(NA, Nrep)
for(n in 1:Nrep)
{
muchos_cuantiles_exponenciales[n] <- quantile(x=muchas_exponenciales[1:n], probs = 0.9)
}
plot(1:Nrep, muchos_cuantiles_exponenciales,cex=0.5, xlab = "repeticiones", ylab="cuantiles muestrales", main="Simulación Cuantiles T1 - Dist Exponencial",ylim=c(0,35))


# Los proximos los hago con un for,  y los puntos se agregan al plot inicial con el comando  point


Ngen <- 10  # simula ser la cantidad de alumnes que repite la experiencia
for( i in 1:(Ngen-1))
{
muchas_exponenciales <- rexp(n=Nrep,rate=1/10)

muchos_cuantiles_exponenciales<- rep(NA, Nrep)
for(n in 1:Nrep)
{
  muchos_cuantiles_exponenciales[n] <- quantile(x=muchas_exponenciales[1:n], probs = 0.9)
}

points(1:Nrep, muchos_cuantiles_exponenciales, cex=0.51,col=i)
}

abline(h=23.02585,col="red")
```
	

#12.


### Histogramas

```{r,echo=T}
set.seed(123)

Ngen<-100   # simula ser la cantidad de alumnes que repiten la experiencia
             
Nrep<- 100   # es la cantidad maxima de exponenciales: simula ser la cantidad de mediciones de cada alumne

# Voy a generar todo junto ahora

datos_todos <- rexp(n=Ngen*Nrep,rate=1/10) 
datos_por_alumno <- matrix(datos_todos,nrow =Ngen ,ncol=Nrep , byrow=TRUE ) #la fila representa al alumno y las columnas las repeticiones de cada uno
```


**Cada estudiante mide solo $n=5$ mediciones y con esas 5 calculo el cuantil. Veamos como es el histograma al considerar los $Ngen$ estudiantes.**
```{r,echo=T}

n <- 5

cuantiles_todos <- rep(NA, Ngen)
for(i  in 1:Ngen)
{
cuantiles_todos[i] <- quantile(x=datos_por_alumno[i,1:n], probs = 0.9)
}
hist(cuantiles_todos,probability = TRUE,main="T1    n=5",col="magenta")
```

**Cada estudiante mide solo $n=30$ mediciones y con esas 30 calculo el cuantil. Veamos como es el histograma al considerar los $Ngen$ estudiantes.**
```{r,echo=T}

n <- 30

cuantiles_todos <- rep(NA, Ngen)
for(i  in 1:Ngen)
{
cuantiles_todos[i] <- quantile(x=datos_por_alumno[i,1:n], probs = 0.9)
}
hist(cuantiles_todos,probability = TRUE,main="T1    n=30",col="blue")
```

**Cada estudiante mide solo $n=100$ mediciones y con esas 100 calculo el cuantil. Veamos como es el histograma al considerar los $Ngen$ estudiantes.**

```{r,echo=T}

n <- 100

cuantiles_todos <- rep(NA, Ngen)
for(i  in 1:Ngen)
{
cuantiles_todos[i] <- quantile(x=datos_por_alumno[i,1:n], probs = 0.9)
}
hist(cuantiles_todos,probability = TRUE,main="T1    n=100",col="green")
```

###############################

*T2*

**Notemos que a T2 lo podemos calcular con qexp(0.9,lambda.hat) donde lambda.hat lo calculo a partir de los datos**


#13. 

```{r, echo= T}
set.seed(123)

```

#14.

```{r,echo=T}
Nrep<- 1000
muchas_exponenciales <- rexp(n=Nrep,rate=1/10)
```


#15. 

Calculo el cuantil de las primeras $n$ para $n=1,...Nrep$.

```{r,echo=T}
muchos_cuantiles_rulo_exponenciales<- rep(NA, Nrep)
for(n in 1:Nrep)
{
  lambda.hat<- 1/mean(muchas_exponenciales[1:n])
  muchos_cuantiles_rulo_exponenciales[n] <- qexp(0.90,lambda.hat)
}
```

#16.
Grafico $n$ (en el eje x) versus el cuantil empírico  de los primeros $n$ datos.
	
```{r,echo=T}
plot(1:Nrep, muchos_cuantiles_rulo_exponenciales,cex=0.5, xlab = "repeticiones", ylab="cuantiles muestrales", main="Simulación Cuantiles T2 - Dist Exponencial",ylim=c(0,35))
```
	

#17 y 18
Repito el grafico $Ngen=10$ veces superponiendo.

Espero que se acerque al valor teórico que calculé: 23.02585. Agrego una linea horizontal en ese valor para ver si se acerca.
	
```{r,echo=T}
# Para que me de lo mismo fijo la semilla otra vez. 
# Hago el primero separado, para dar inicio al plot. 

set.seed(123)
muchas_exponenciales <- rexp(n=Nrep,rate=1/10)


muchos_cuantiles_rulo_exponenciales<- rep(NA, Nrep)
for(n in 1:Nrep)
{
  lambda.hat<- 1/mean(muchas_exponenciales[1:n])
  muchos_cuantiles_rulo_exponenciales[n] <- qexp(0.90,lambda.hat)
}
plot(1:Nrep, muchos_cuantiles_rulo_exponenciales,cex=0.5, xlab = "repeticiones", ylab="cuantiles muestrales", main="Simulación Cuantiles T2 - Dist Exponencial",ylim=c(0,35))


# Los proximos los hago con un for,  y los puntos se agregan al plot inicial con el comando  point


Ngen <- 10  # simula ser la cantidad de gente que repite la experiencia
for( i in 1:(Ngen-1))
{
muchas_exponenciales <- rexp(n=Nrep,rate=1/10)

muchos_cuantiles_rulo_exponenciales<- rep(NA, Nrep)
for(n in 1:Nrep)
{
  lambda.hat<- 1/mean(muchas_exponenciales[1:n])
  muchos_cuantiles_rulo_exponenciales[n] <- qexp(0.90,lambda.hat)
}

points(1:Nrep, muchos_cuantiles_rulo_exponenciales, cex=0.51,col=i)
}

abline(h=23.02585,col="red")
```
	

#19.


### Histogramas

```{r,echo=T}
set.seed(123)

Ngen<-100   # simula ser la cantidad de alumnes que repiten la experiencia
             
Nrep<- 100   # es la cantidad maxima de exponenciales: simula ser la cantidad de mediciones de cada alumne

# Voy a generar todo junto ahora

datos_todos <- rexp(n=Ngen*Nrep,rate=1/10) 
datos_por_alumno <- matrix(datos_todos,nrow =Ngen ,ncol=Nrep , byrow=TRUE ) #la fila representa al alumno y las columnas las repeticiones de cada uno
```


**Cada estudiante mide solo $n=5$ mediciones y con esas 5 calculo el cuantil. Veamos como es el histograma al considerar los $Ngen$ estudiantes.**
```{r,echo=T}

n <- 5

cuantiles_todos <- rep(NA, Ngen)
for(i  in 1:Ngen)
{
   lambda.hat<- 1/mean(datos_por_alumno[i,1:n])
   cuantiles_todos[i] <- qexp(0.90,lambda.hat)
}
hist(cuantiles_todos,probability = TRUE,main="T2    n=5",col="magenta")
```

**Cada estudiante mide solo $n=30$ mediciones y con esas 30 calculo el cuantil. Veamos como es el histograma al considerar los $Ngen$ estudiantes.**
```{r,echo=T}

n <- 30

cuantiles_todos <- rep(NA, Ngen)
for(i  in 1:Ngen)
{
   lambda.hat<- 1/mean(datos_por_alumno[i,1:n])
   cuantiles_todos[i] <- qexp(0.90,lambda.hat)
}
hist(cuantiles_todos,probability = TRUE,main="T2    n=30",col="blue")
```

**Cada estudiante mide solo $n=100$ mediciones y con esas 100 calculo el cuantil. Veamos como es el histograma al considerar los $Ngen$ estudiantes.**

```{r,echo=T}

n <- 100

cuantiles_todos <- rep(NA, Ngen)
for(i  in 1:Ngen)
{
   lambda.hat<- 1/mean(datos_por_alumno[i,1:n])
   cuantiles_todos[i] <- qexp(0.90,lambda.hat)
}
hist(cuantiles_todos,probability = TRUE,main="T2    n=100",col="green")
```

#20

Voy a hacer todo junto otra vez.

```{r,echo=T}
set.seed(123)

Nrep<-1000   # numero de replicaciones
             
n_max<- 500   # los valores de n=50, 150,200 y 500. Genero todo y en cada caso uso lo que me piden
enes<- c(50,150,200,500) # valores de n que me piden  considerar

# Voy a generar todo junto ahora
datos_todos <- rexp(n=Nrep*n_max,rate=1/10) 
datos <- matrix(datos_todos,nrow =Nrep ,ncol=n_max , byrow=TRUE ) #Nrep es el numero de filas

T1<- T2 <- rep(NA,Nrep)

#Guardo ECME
#length(enes) es la cantidad de n que voy a considerar, aca es 4
#matriz de 2 x 4. En filas los estimadores, en columnas los distintos n

ECME<- matrix(rep(NA,2*length(enes)),nrow=2,ncol=length(enes))
```


**Ahora calculo**
```{r,echo=T}
for (ik in 1:length(enes)){
  
    for(i in 1:Nrep){

       T1[i]<- quantile(x=datos[i,1:enes[ik]], probs = 0.9)
    
       lambda.hat<- 1/mean(datos[i,1:enes[ik]])
       T2[i] <- qexp(0.90,lambda.hat)
    }
  ECME[1,ik]<- mean((T1-tita)^2)
  ECME[2,ik]<- mean((T2-tita)^2)
}

ECME<-round(ECME,4)

```


# Imprimo la tabla

```{r,echo=T}
 
library(knitr)

ECME.tab<- cbind(c("T1","T2"),ECME)

kable(ECME.tab,col.names = c("Estimador","n=5","n=150","n=200","n=500"),caption="ECME Nrep=1000")


```

